【裁判字號】    98,審撤緩,191
【裁判日期】    990510
【裁判案由】    聲請撤銷緩刑
【裁判全文】
臺灣高雄地方法院刑事裁定           98年度審撤緩字第191號
聲  請  人  臺灣高雄地方法院檢察署檢察官
受  刑  人  甲○○
上列聲請人因受刑人公共危險案件，聲請撤銷緩刑之宣告（98年
度執聲字第4543號），本院裁定如下：
    主  文
聲請駁回。
    理  由
一、聲請意旨略稱：受刑人甲○○因公共危險案件，經本院以98
    年度審交簡字第1240號判處有期徒刑6月，緩刑2年，並應向
    公庫支付新臺幣（下同）2萬元，於民國98年4月15日確定在
    案，嗣經臺灣高雄地方法院檢察署檢察官諭知於98年11月17
    日前履行完成，被告未於履行期限內履行，核其行為乃違反
    刑法第74條第2 項第4 款（聲請書誤載為第1 款）之規定，
    情節重大，足認原宣告之緩刑難收其預期效果，而有執行刑
    罰之必要，已合於刑法第75條之1 第1 項第4 款所定得撤銷
    緩刑宣告之原因，爰依刑事訴訟法第476 條之規定，聲請撤
    銷受刑人之緩刑宣告等語。
二、按刑法關於撤銷緩刑宣告之條文，業於98年5 月19日修正公
    布，並於98年9 月1 日施行。而就修正施行後之法律適用，
    刑法施行法第6 條之1 第2 項特此明定：「於中華民國98年
    5 月19日刑法修正施行前，受緩刑之宣告，98年5 月19日修
    正刑法施行後，仍在緩刑期內者，適用98年5 月19日修正施
    行之刑法第75條、第75條之1 及第76條規定。」。查本件受
    刑人甲○○因公共危險案件，經本院以98年度審交簡字第12
    40號判處有期徒刑6 月，緩刑2 年，並依刑法第74條第2 項
    第4 款規定，命應向公庫繳納新臺幣2 萬元，嗣於98年4 月
    15日確定在案等情，有該判決書及臺灣高等法院被告前案紀
    錄表各1 份附卷可稽，此部分事實堪以認定。本件受刑人既
    係於98年5 月19日刑法修正施行前受緩刑宣告，且修正施行
    後仍在緩刑期內（緩刑期間至100 年4 月14日），則依前揭
    法條規定，本件撤銷緩刑之聲請，自應適用98年5 月19日修
    正施行後即現行刑法第75條、第75條之1 及第76條規定，核
    先敘明。次按受緩刑之宣告，而違反第74條第2 項第1 款至
    第8 款所定負擔情節重大者，足認原宣告之緩刑難收其預期
    效果，而有執行刑罰之必要者，「得」撤銷其緩刑宣告，固
    為現行刑法第75條之1 第1 項第4 款所明揭，惟違反負擔之
    情節是否重大，仍應斟酌緩刑期間命遵守事項與宣告緩刑目
    的間之關連，要非一有違反之情事，即應撤銷該緩刑之宣告
    ；且受緩刑宣告之人縱有違反負擔而情節重大之情形，亦應
    審酌其緩刑是否確難收預期效果，且非執行刑罰無法達成矯
    正之目的。
三、經查，受刑人因公共危險案件，經本院以98年度審交簡字第
    1240號判處有期徒刑6 月，緩刑2 年，並依刑法第74條第2
    項第4 款規定，命應向公庫繳納2 萬元，嗣於98年4 月15日
    確定並移送執行後，由臺灣高雄地方法院檢察署檢察官先後
    依受刑人之戶籍地（高雄市○○區○○街111 巷11號）、其
    於該案中陳報之居所（高雄縣林園鄉○○○路436 巷17號）
    ，寄發支付公庫通知，命受刑人應於98年5 月18日、98 年6
    月8 日、98年7 月14日、98年11月17日至該署繳納，上開通
    知並分別於98年5 月6 日、98年5 月27日、98年6 月12日、
    98年6 月15日、98年7 月21日、98年7 月22日因未獲晤本人
    ，而寄存送達於高雄市政府警察局小港分局大林派出所（下
    稱大林排出所）或高雄縣政府警察局林園分局林園派出所（
    下稱林園派出所），然受刑人迄未於執行檢察官所命履行期
    間前往繳納等情，有送達證書8 紙、臺灣高雄地方法院檢察
    署執行科簽1 紙在卷可稽，是受刑人於受緩刑宣告後，確未
    履行原判決依刑法第74條第2 項第4 款所定之負擔一節，固
    為真實。然上開支付公庫之通知，經寄存於戶籍地管轄之大
    林派出所後，除最後1 次因疏未登記無從查證外，其餘3 次
    均未據受刑人領取，至居所地管轄之林園派出所之領取情形
    ，雖因該派出所查無資料而不得而知，然經本院囑請員警至
    其前揭居所訪查，發現受刑人早已遷至他處不知去向，有本
    院公務電話紀錄3 紙附卷為憑，是受刑人究有無收受上開通
    知，顯非無疑，自難率謂其係惡意不為繳納，進而認其違反
    之情節重大；況受刑人嗣經本院循其工作地點傳喚到庭，並
    告知本件撤銷緩刑聲請之緣由後，已於99年5 月4 日向臺灣
    高雄地方法院檢察署繳納2 萬元完畢，有自行收納款項統一
    收據影本1 紙在卷可證，可知其尚非藐視司法、故不履行負
    擔之徒。參以受刑人受前揭緩刑宣告後，迄今1 年來，別無
    任何犯罪紀錄，此見前揭臺灣高等法院被告前案紀錄表自明
    ，足徵前揭緩刑宣告確已達預期之抑制再犯效果。本院審酌
    上情，因認受刑人違反負擔之情節難謂重大，亦無執行刑罰
    之必要，從而聲請人援引刑法第75條之1 第1 項第4 款之規
    定，向本院聲請撤銷緩刑之宣告，礙難准許，應予駁回。
四、依刑事訴訟法第220 條，裁定如主文。
中    華    民    國    99    年    5     月    10    日
                  刑事第三庭    法  官  陳筱雯
以上正本證明與原本無異。
如不服本裁定，應於送達後5 日內，向本院提出抗告狀。
中    華    民    國    99    年    5     月    10    日
                                書記官  戴金龍

司法院資訊處製作；財團法人民間司法改革基金會備份。
